臺灣高雄地方法院民事判決　　　　　　95年度勞簡上字第11號
上　訴　人　丙○○
訴訟代理人　劉思龍律師
複　代理人　林維毅律師
被　上訴人　麥迪生國際股份有限公司
法定代理人　丁○○
訴訟代理人　甲○○
　　　　　　劉安証
上列當事人間請求給付資遣費事件，上訴人對於民國95年5 月9
日本院高雄簡易庭民國94年度雄勞簡字第29號第一審判決提起上
訴，本院於民國96年6 月27日言詞辯論終結，判決如下：
    主      文
上訴駁回。
第二審訴訟費用由上訴人負擔。
    事實及理由
一、上訴人起訴主張：上訴人自民國85年10月間起任職於訴外人
    伊誠企業有限公司，被上訴人自93年6 月24日起概括受讓該
    公司之營業，並依原勞動契約繼續指派上訴人於高雄市擔任
    百貨公司專櫃售貨員之工作，兩造間之勞動契約表明上訴人
    之工作地點在高雄市區。詎被上訴人於94年1 月20日以聯絡
    函（下稱系爭聯絡函）通知上訴人自同年月27日起調至「南
    區固定代班」一職，致上訴人須奔波於臺南、高雄及屏東等
    地，且變相減少工作薪資，上訴人遂於同年月25日向被上訴
    人終止勞動契約。因被上訴人違反兩造間之勞動契約，致損
    及上訴人之權益，上訴人自得請求被上訴人給付資遣費新臺
    幣（下同）224,701 元及30日之預告工資32,487元，共計25
    7,188 元，爰依勞動基準法第14條第1 項第6 款、第16條第
    1 項第3 款、第3 項及第17條之規定，求為判決：被上訴人
    應給付257,188 元，及自94年3 月8 日起至清償日止，按年
    息5%計算之利息。（嗣經原審判決上訴人全部敗訴，上訴人
    不服而提起上訴）於本院聲明：(一)原判決廢棄；(二)被上訴人
    應給付上訴人257,188 元，及自94年3 月8 日起至清償日止
    ，按年息5%計算之利息。
二、被上訴人則以：被上訴人係為因應女裝市場競爭激烈假日人
    潮眾多，而決定自94年1 月份春夏季起，增設「南區固定代
    班」一職，故於同年月20日以聯絡函徵詢上訴人有無調任該
    職之意願。因被上訴人係基於經營上、季節性、策略上之需
    求，而徵詢上訴人之意願，且如上訴人無調動意願，得在該
    聯絡函上勾選「不願意」回覆被上訴人，被上訴人即不致強
    制調動上訴人之職務，自無違反勞動基準法14條第1 項第6
    款之情事，則上訴人片面終止兩造間之勞動契約，並非合法
    ，即無權請求被上訴人給付資遣費及預告工資等語置辯。於
    本院聲明：如主文所示。
三、兩造不爭執之事實：
  (一)上訴人自85年10月間起任職於伊誠企業有限公司，被上訴人
    自93年6 月24日起概括受讓該公司之營業，並依原有勞動契
    約繼續指派上訴人於高雄市擔任百貨公司專櫃售貨員之工作
    ，兩造之勞動契約約定上訴人之工作地點在高雄市區。
  (二)被上訴人於94年1 月20日交與上訴人系爭聯絡函，其上記載
    「因應女裝市場競爭激烈假日人潮眾多，各櫃2 人較嫌不足
    加上各櫃支援人員素質不一，因此於94年1 月份春夏季起，
    增設南區固定代班一職。丙○○於94年1 月27日調至固代職
    □願意□不願意PS：請儘速簽回商祺」等語。
  (三)上訴人於95年1 月25日以存證信函向被上訴人終止勞動契約
    ，並於94年1 月28日向高雄市政府勞工局聲請勞資爭議調解
    ，惟調解不成立。
  (四)上訴人終止勞動契約前6 個月之平均工資為32,487元，故如
    被上訴人違法變更勞動契約，上訴人得請求之資遣費及預告
    工資共計257,188 元。
四、本件經兩造協議簡化爭點為：被上訴人是否已調動上訴人之
    職務而違反兩造間之勞動契約？上訴人得否依勞動基準法第
    14條第1 項第6 款之規定，不經預告即自行終止勞動契約，
    並請求被上訴人給付資遣費及預告工資？
五、按勞動契約應依勞動基準法有關規定約定工作場所、應從事
    之工作、工資之議定、調整、計算、結算及給付之日期與方
    法有關事項，勞動基準法施行細則第7 條第1 款、第3 款分
    別定有明文。是以，基於契約自由原則，勞動契約中有關工
    作場所、應從事之工作及工資等事項之變更，亦應由勞資雙
    方自行商議決定之，故如一方僅係向他方徵詢變更勞動契約
    之意願，而非逕行變更契約內容，即難遽認已經違反勞動契
    約。
六、經查，系爭聯絡函上係載：「因應女裝市場競爭激烈假日人
    潮眾多，各櫃2 人較嫌不足加上各櫃支援人員素質不一，因
    此於94年1 月份春夏季起，增設南區固定代班一職。丙○○
    於94年1 月27日調至固代職□願意□不願意PS：請儘速簽回
    商祺」等語（見原審卷第17頁），據此足認該聯絡函僅係被
    上訴人徵詢上訴人是否願意自94年1 月27日改調至固定代班
    職務，並請上訴人儘速將意見簽回而已，並無片面調動上訴
    人之職務而變更勞動契約內容之意思。是以，被上訴人辯稱
    其僅係徵詢上訴人是否願意改任固定代班工作，尚未正式調
    動上訴人之職務等語，堪予採信。上訴人主張被上訴人已片
    面變更勞動契約之內容等語，尚非可採。
七、上訴人固主張被上訴人之課長劉安証於94年1 月18日前即已
    口頭調動上訴人之職務，且被上訴人已另聘訴外人林慧萍為
    專櫃售貨員，並改派訴外人許麗珍接替上訴人之職務，足見
    被上訴人已經調動上訴人之職務，至系爭聯絡函僅係規避給
    付資遣費之作法等語，並以證人乙○○之證詞為憑。惟查：
  (一)上訴人就劉安証有口頭調動上訴人職務之事實，未能舉證以
    實其說，尚難遽採。又劉安証僅係被上訴人之區域課長，是
    否有權逕行調動上訴人之職務，亦非無疑。況且縱使劉安証
    確有告知上訴人將調動職務之事實，然被上訴人係因上訴人
    尚未生育較無家庭負擔，始考慮將其改調為固定代班職務一
    節，為上訴人所不爭執，復有存證信函1 份在卷可稽（見原
    審卷第20頁），則劉安証告知上訴人之內容，究係徵詢上訴
    人之意願、轉達被上訴人之決策考量或代為發布調動命令等
    情，尚乏任何證據可資證明，自難遽認被上訴人已經片面調
    動上訴人之職務。是以，上訴人主張劉安証已發布口頭調動
    命令等語，尚屬無據。
  (二)又上訴人係於94年1 月25日以存證信函通知被上訴人終止勞
    動契約，許麗珍則係於同年月27日自新光三越百貨公司（下
    稱新光三越）調至大統百貨公司接替上訴人職務等情，為上
    訴人所不爭執（見本院卷第40、41頁），復有存證信函1 份
    及大統百貨公司考勤卡1 紙在卷可稽（見原審卷第18頁、本
    院卷第69頁），參以證人乙○○證稱：被上訴人之新聘人員
    為林慧萍，約自94年1 月26日或27日起在新光三越擔任專櫃
    售貨員，原新光三越之專櫃售貨員則接替上訴人之職務等語
    （見本院卷第48頁），足徵被上訴人係於上訴人終止勞動契
    約後，始聘用林慧萍並調派許麗珍接替上訴人之職務。則上
    訴人以前揭人員聘用及調動情形，推論被上訴人已將上訴人
    調為固定代班職務等語，自屬無據。雖證人乙○○另證稱：
    其於94年1 月初約休假1 週後回去上班，即聽說被上訴人將
    新聘1 名專櫃售貨員，並將調動上訴人之職務等語（見本院
    卷第47頁），惟被上訴人所設同一專櫃均有2 名固定專櫃售
    貨員一節，業據證人乙○○證述綦詳（見本院卷第48頁），
    則被上訴人決定增設固定代班職務，並考慮調派上訴人擔任
    該職時，原本即有增聘1 名專櫃售貨員之必要，自不得以被
    上訴人於交付系爭聯絡函前，即有意新聘1 名專櫃售貨員一
    節，遽予推論被上訴人已經調派上訴人改任固定代班職務。
  (三)被上訴人係於94年1 月20日交付上訴人系爭聯絡函，上訴人
    則係於同年月25日通知被上訴人終止勞動契約，亦即被上訴
    人交付系爭聯絡函時，尚無從預知上訴人將因此而終止勞動
    契約並請求給付資遣費及預告工資，則上訴人主張被上訴人
    交付系爭聯絡函係為規避給付資遣費之作法等語，不足採信
    。
  (四)至劉安証於94年1 月28日與上訴人在高雄市政府勞工局進行
    調解時，仍表示：「固定代班地點限縮在高雄，底薪26,000
    元」等語，固有勞資爭議協議書1 紙在卷可稽（見本院卷第
    58頁），惟此僅為被上訴人於上訴人片面終止勞動契約後，
    協調上訴人返回公司繼續任職所提出之條件，且當時被上訴
    人已另聘林慧萍為專櫃售貨員，並由許麗珍接替上訴人之職
    務，亦即被上訴人之專櫃售貨員調度狀況已與上訴人終止勞
    動契約前不同，自不得以被上訴人事後仍要求上訴人接受固
    定代班職務一節，推論被上訴人有片面調動上訴人職務之情
    事。
  (五)綜上，因系爭聯絡函性質上僅係被上訴人徵詢上訴人是否願
    意改調固定代班職務而已，且被上訴人於上訴人辭職後新聘
    林慧萍並派任許麗珍接替上訴人之職務等情，尚不足以證明
    被上訴人已經片面調動上訴人之職務，而有變更勞動契約之
    內容，從而，上訴人主張被上訴人已違反勞動契約致損害上
    訴人之權益，上訴人得不經預告即終止勞動契約，並請求被
    上訴人給付資遣費及預告工資等語，即屬無據。
八、綜上所述，上訴人依勞動基準法第14條第1 項第6 款、第16
    條第1 項第3 款、第3 項及第17條之規定，請求被上訴人給
    付257,188 元及其法定遲延利息，為無理由，不應准許。原
    審為上訴人敗訴之判決，並無不合。上訴意旨指摘原判決不
    當，求予廢棄改判，為無理由，應予駁回。
九、據上論結，本件上訴為無理由，依民事訴訟法第436 條之1
    第1 項、第3 項、第449 條第1 項、第78條，判決如主文。
中　　華　　民　　國　　96　　年　　7 　　月　　11　　日
                  勞工法庭  審判長法　官　謝靜雯
                                  法  官  高增泓
                                  法  官  鄭詠仁
正本係照原本作成。
本件不得上訴。
中　　華　　民　　國　　96　　年　　7 　　月　　11　　日
                                  書記官　王雪招
